【裁判字號】    91,訴,2881
【裁判日期】    920411
【裁判案由】    毒品危害防制條例
【裁判全文】
臺灣臺中地方法院刑事判決    九十一年度訴字第二八八一號
    公  訴  人  臺灣臺中地方法院檢察署檢察官
    被      告  甲○○
右列被告因違反毒品危害防制條例案件，經檢察官提起公訴（九十一年度毒偵字第一
六０八號），本院判決如左：
    主    文
甲○○無罪。
    理    由
一、公訴意旨略以：被告甲○○前曾於民國八十八年間因施用毒品案件，經本院以八
    十八年度毒聲字第七二六八號裁定送觀察、勒戒後，認無繼續施用毒品之傾向，
    由臺灣臺中地方法院檢察署檢察官於八十八年十二月二十八日以八十八年度毒偵
    字第二七六二號處分不起訴確定在案（起訴書誤載為八十七年十月二十四日以八
    十七年度易字第三一八六號判決免刑確定）。其後又因施用毒品案件，經檢察官
    聲請本院以九十年度毒聲字第二０八一號裁定送勒戒處所觀察、勒戒後，認有繼
    續施用毒品之傾向，由檢察官聲請本院以九十年度毒聲字第二五二０號裁定送臺
    灣臺中戒治所施以強制戒治，嗣後復由檢察官聲請本院以九十年度毒聲字第五二
    二八號裁定停止戒治，所餘戒治期間，付保護管束，而被告甲○○前開施用毒品
    部分，並經臺灣臺中地方法院檢察署以九十年度毒偵字第二二七一號提起公訴，
    而為本院於九十年七月二日以九十年度訴字第一二七四號判處有期徒刑十月確定
    （起訴書誤載為八十九年十月二十日以八十九年度訴字第二一四八號判處有期徒
    刑十月，並於同年十二月二十一日確定）。詎被告甲○○（起訴書誤載為嚴皓）
    猶不知悔改，竟基於施用第一級毒品海洛因之犯意，復於九十一年七月十六日下
    午三時二十九分許前四日內某時，在不詳處所，以不詳方式，施用第一級毒品海
    洛因一次。嗣因被告定期至臺灣臺中地方法院檢察署接受採尿，而將其尿液送鑑
    驗之結果，呈嗎啡之陽性反應，始知悉上情。因認被告甲○○涉犯毒品危害防制
    條例第十條第一項之施用第一級毒品罪嫌云云。
二、本件公訴人認被告涉有前揭罪嫌，無非係以上開事實，有尿液檢體監管紀錄表及
    詮昕科技股份有限公司濫用藥物尿液檢驗報告等附卷可稽，為其論據。
三、按犯罪事實應依證據認定之，無證據不得推定其犯罪事實；又被告否認犯罪事實
    所持之辯解，縱屬不能成立，仍非有積極證據足以證明其犯罪行為，不能遽為有
    罪之認定，刑事訴訟法第一百五十四條、最高法院三十年上字一八三一號判例參
    照。
四、訊據被告甲○○固坦認其前因施用毒品，經本院裁定停止戒治，所餘戒治期間，
    付保護管束後，均定期至臺灣臺中地方法院檢察署接受採尿等情不諱；惟仍堅詞
    否認其有何施用第一級毒品海洛因之犯行，辯稱：其自停止戒治出所後，即未再
    施用第一級毒品海洛因等語。經查，被告乃經本院於九十年十月二十九日裁定停
    止戒治出所，自同年十一月二十七日起交付保護管束至九十一年五月二十二日期
    滿，有臺灣臺中地方法院檢察署全國刑案資料查註表附卷可參，是足認被告確實
    未曾於九十一年七月十六日至臺灣臺中地方法院檢察署接受定期採尿，則公訴人
    引據前揭尿液檢驗報告書為不利被告之證據，已非可採。再者，前揭尿液檢體監
    管紀錄表及詮昕科技股份有限公司濫用藥物尿液檢驗報告乃係被告於九十一年五
    月十三日至臺灣臺中地方法院檢察署接受定期採尿後所得之鑑驗結果，則此至多
    僅得認定被告曾於九十一年五月十三日前四日內某時，有施用第一級毒品海洛因
    一次，自尚無足證明被告於前揭公訴人所指時日有施用海洛因之事實。揆諸前揭
    說明，參諸卷內現存證據，既查無其他積極證據足資證明被告有公訴人所指之行
    為，核屬不能證明被告犯罪，自應諭知被告無罪之判決。
五、按「法院認為應科拘役、罰金或應諭知免刑或無罪之案件，被告經合法傳喚無正
    當理由不到庭者，得不待其陳述逕行判決。」，刑事訴訟法第三百零六條既定有
    明文，而被告經合法傳喚無正當理由不到庭，且本件係應諭知被告無罪之案件，
    是依上開規定，爰不待被告之陳述逕行判決。
據上論斷，應依刑事訴訟法第三百零一條第一項前段、第三百零六條，判決如主文。
中      華      民      國      九十二    年      四      月    十一    日
                                臺灣臺中地方法院刑事第二庭
                                        法  官  許  惠  瑜
右正本證明與原本無異。
如不服本判決，應於判決送達後十日內向本院提出上訴狀，上訴於臺灣高等法院臺中
分院（須附繕本）。
                                        書記官
中      華      民      國      九十二      年    四    月    十一      日


司法院資訊處製作；財團法人民間司法改革基金會備份。
